# 请问：应收票据能否直接作为出资？具体操作过程中，是否应该先贴现再以货币形式出资？

提问人：ZCXX 时间：2017-10-20 09:13:39
请问：应收票据能否直接作为出资？具体操作过程中，是否应该先贴现再以货币形式出资？

回答人：chenyiwei
目前票据背书转让，完全合法的情形只限于支付商品或劳务的采购款项，作为出资则没有上述交易背景，而且是以对第三方的债权出资，因此很可能有障碍。